臺灣高雄地方法院刑事判決　　　　　　　　　　　　　　九十四年度訴更字第二號
　　公　訴　人　臺灣高雄地方法院檢察署檢察官
　　被　　　告　甲○○　男　二.
右列被告因違反毒品危害防制條例案件，經檢察官提起公訴（九十三年度毒偵字第四
四０八號），嗣因被告就被訴之犯罪事實為有罪之陳述，經本院告知簡式審判程序意
旨，並聽取公訴人及被告之意見後，合議裁定由受命法官獨任進行簡式審判程序審理
，本院判決如左：
    主  文
甲○○連續施用第一級毒品，處有期徒刑柒月；又連續施用第二級毒品，處有期徒刑
肆月，扣案之第二級毒品甲基安非他命壹包（驗前毛重壹點壹公克，驗後毛重壹公克
），沒收銷燬之。應執行有期徒刑拾月，扣案之第二級毒品甲基安非他命壹包（驗前
毛重壹點壹公克，驗後毛重壹公克），沒收銷燬之。
    事  實
一、甲○○（起訴書誤植為張文龍）曾於民國八十八年間因施用毒品案件，經本院以
    八十八年度毒聲字第一八六八號裁定送觀察、勒戒後，認無繼續施用毒品之傾向
    ，於八十八年四月二日執行完畢釋放，並經臺灣高雄地方法院檢察署檢察官於八
    十八年三月十八日以八十八年度偵字第六七一七號為不起訴處分確定在案，距其
    竟於九十三年一月中旬某日起至同年六月三十日止，又連續施用第一、二級毒品
    ，而經本院於九十三年六月三十日，以九十三年度訴字第一一九四號判處有期徒
    刑八月確定。詎仍未戒除毒癮，復基於施用第一級毒品海洛因、第二級毒品甲基
    安非他命（起訴書誤載為安非他命，以下同）之概括犯意，自九十三年七月一日
    起至同年八月五日十八時三十分許回溯二十四小時內之某時止（起訴書原記載犯
    罪時間係自九十三年一月間起至同年八月五日十八時三十分回溯二十四小時內之
    某時，嗣公訴人於本院準備程序中將本件起訴範圍減縮為犯罪時間自九十三年七
    月一日起至同年八月五日十八時三十分回溯二十四小時內之某時止），連續在高
    雄市○鎮區鎮○街一０二巷五六號其住處內等處，以將海洛因摻在香煙內點燃後
    吸食第一級毒品海洛因多次，另以將甲基安非他命置入玻璃吸食器內點燃而吸食
    含有第二級毒品甲基安非他命成分氣體的方式，施用第二級毒品甲基安非他命多
    次，嗣為警於同年八月五日十八時三十分許，在高雄市前鎮區○○○路金銀島大
    賣場前查獲，當場扣得甲基安非他命一包（驗前毛重一點一公克、驗後毛重一公
    克），並經其同意採集尿液送驗而查悉前情。
二、案經高雄市政府警察局苓雅分局報請臺灣高雄地方法院檢察署檢察官偵查起訴。
    理  由
一、按本件被告甲○○所犯係死刑、無期徒刑、最輕本刑為三年以上有期徒刑以外之
    罪，其於準備程序就前揭被訴事實為有罪之陳述，經受命法官告知簡式審判程序
    之旨，並聽取其與公訴人之意見後，本院認無不得或不宜改依簡式審判程序進行
    之處，爰依刑事訴訟法第二百七十三條之一第一項、第二百八十四條之一，裁定
    本件由受命法官獨任進行簡式審判程序。又本件起訴書固記載被告被訴犯罪事實
    為自九十三年一月間起至同年八月五日十八時三十分許回溯二十四小時內之某時
    止，連續施用第一級毒品海洛因、第二級毒品甲基安非他命之犯行。惟被告曾因
    基於施用第一級毒品海洛因、第二級毒品甲基安非他命之概括犯意，於九十三年
    一月中旬某日起至同年三月二十九日十四時五十分回溯二十四小時內某時許止，
    連續施用第一級毒品海洛因、第二級毒品甲基安非他命，而經本院於九十三年六
    月三十日，以九十三年度訴字第一一九四號分別判處有期徒刑八月、六月，並定
    應執行刑為有期徒刑一年確定，此有本院上開判決書、臺灣高等法院被告全國前
    案紀錄表各一份附卷足憑。是被告自九十三年一月間起至同年六月三十日止連續
    施用第一、二級毒品之犯行，與上開業經判決確定案件中連續施用第一、二級毒
    品之犯行，時間緊接，所犯係犯罪構成要件相同之罪，均顯係基於概括犯意反覆
    為之，應具有連續犯之裁判上一罪關係，均屬於同一案件，而被告自九十三年一
    月間起至同年六月三十日止連續施用第一、二級毒品犯行之犯罪時間，既係於上
    開確定判決宣示判決日即九十三年六月三十日以前，應為前開確定判決效力所及
    ，且公訴人亦已於本院準備程序中將本件起訴範圍減縮為被告自九十三年七月一
    日起至同年八月五日十八時三十分許回溯二十四小時內之某時止，連續施用第一
    、二級毒品之犯行，合先敘明。
二、右揭連續施用第一級毒品海洛因及第二級毒品甲基安非他命之犯罪事實，業據被
    告甲○○於本院審理時供認不諱，且被告於九十三年八月五日十八時三十分許為
    警查獲當時所採集之尿液，經送檢驗結果，呈毒品嗎啡及甲基安非他命陽性反應
    ，此有高雄市立凱旋醫院九十三年八月二十七日濫用藥物尿液檢驗報告一紙在卷
    可稽，又扣案之白色晶體一包經送高雄醫學大學附設中和紀念醫院鑑定，結果呈
    甲基安非他命陽性反應，有該院九十三年十一月九日編號９３１１之７５號檢驗
    報告書一紙附卷可參。綜上，足認被告自白與證據相符，其確有連續施用第一級
    毒品海洛因及第二級毒品甲基安非他命之犯行，洵堪認定。
三、又本件被告前因施用毒品案件，經檢察官聲請法院以裁定令入勒戒處所觀察、勒
    戒後，認無繼續施用毒品之傾向，於八十八年四月二日執行完畢釋放，並經臺灣
    高雄地方法院檢察署檢察官於同年三月十八日，以八十八年度偵字第六七一七號
    為不起訴處分確定後。詎被告仍未戒除毒癮，復自上開觀察勒戒執行完畢釋放後
    五年內，於九十三年一月中旬某日起至同年六月三十日止，在其位於高雄市○鎮
    區鎮○街一０二巷五六號住處內，連續施用第一級毒品海洛因及第二級毒品甲基
    安非他命多次，業經本院於九十三年六月三十日以九十三年度訴字第一一九四號
    判處有期徒刑八月確定在案，有該不起訴處分書、刑事判決、刑案資料查註紀錄
    表及臺灣高等法院被告全國前案紀錄表在卷可稽。而被告本件連續施用第一級毒
    品海洛因及施用第二級毒品甲基安非他命之時間，係自九十三年七月一日起至九
    十三年八月五日止，是本件被告施用第一、二級毒品之時間係於觀察、勒戒執行
    完畢釋放五年後，依修正後之毒品危害防制條例第二十條第三項規定五年後再犯
    第十條之罪者，本應適用前二項之規定，由檢察官聲請法院裁定送觀察、勒戒。
    然觀諸該條例第二十條第三項之立法修正理由，係謂「觀察勒戒或強制戒治五年
    後再犯者，顯見前所實施之觀察，勒戒或強制戒治已足以遮斷其施用毒品之癮，
    為期自新及協助其斷除毒癮，對此五年後再犯者爰明定仍適用初犯之規定，先經
    觀察勒戒、強制戒治之程序。」參酌上開法條規定及修正理由意旨，堪認被告於
    觀察、勒戒或強制戒治執行完畢釋放後，須於五年內均無施用毒品之行為，始能
    認其前所實施之觀察、勒戒或強制戒治已足遮斷被告施用毒品之癮，而得於五年
    後再犯時依毒品危害防制條例第二十條第三項適用初犯之規定，重行觀察勒戒、
    強制戒治之程序，反面言之，如被告於執行完畢釋放後五年內有再次施用毒品之
    行為，縱其第三次（或第三次以上）施用毒品之行為係於釋放後五年後始發生，
    亦不得再適用初犯之規定，先經觀察勒戒、強制戒治之程序，而應逕予起訴論罪
    科刑。本件被告於受觀察勒戒執行完畢後，既已於五年內有第二次施用毒品之行
    為經判處有期徒刑八月確定，是本案雖係發生於前開觀察勒戒執行完畢五年之後
    ，揆諸前揭說明，即不得適用初犯之規定，先經觀察勒戒、強制戒治之程序，而
    應由檢察官逕行起訴。
四、按海洛因、甲基安非他命，分別為毒品危害防制條例第二條第二項所稱之第一級
    、第二級毒品。是核被告所為，係犯毒品危害防制條例第十條第一項、第二項之
    施用第一級、第二級毒品罪。被告施用第一級、第二級毒品前，持有第一級、第
    二級毒品之行為，為施用第一級、第二級毒品前之低度行為，應為施用第一級、
    第二級毒品之高度行為所吸收，不另論罪。被告先後多次施用海洛因及甲基安非
    他命犯行，時間緊接，犯罪構成要件相同，顯係基於概括犯意為之，應依連續犯
    之規定論以一罪，並加重其刑。被告所犯上開二罪間，犯意各別、行為互殊，觸
    犯構成要件相異之罪名，自應分論併罰。爰審酌被告於前經觀察、勒戒執行完畢
    釋放後，仍未能徹底戒絕毒品，再犯本件施用毒品罪，顯見其自制力不足，無法
    擺脫毒品，未能體悟施用毒品對自己、家人造成之傷害及社會之負擔，惟念所犯
    施用毒品罪乃屬戕害自身行為，尚未對他人造成實害，其行為本身對社會所造成
    之危害並非直接，反社會性之程度較低，且其犯後已坦認犯行，以及其智識程度
    為國中畢業等一切情狀，分別量處如主文所示之刑，並定應執行之刑，以資懲儆
    。
五、又扣案之白色晶體一包（驗前毛重一點一公克，驗後毛重為一公克）經送驗結果
    確屬第二級毒品甲基安非他命，已如前述，而包裝袋復無法與毒品甲基安非他命
    剝離，自均應依同條例第十八條第一項前段之規定，諭知沒收銷燬之；至於鑑識
    耗損之甲基安非他命，既已滅失，爰不再行諭知沒收銷燬，併此敘明。
據上論斷，應依刑事訴訟法第二百七十三條之一第一項、第二百八十四條之一、第二
百九十九條第一項前段，毒品危害防制條例第十條第一項、第二項、第十八條第一項
前段，刑法第十一條、第五十六條、第五十一條第五款，判決如主文。
本案經檢察官乙○○到庭執行職務。
中      華      民      國    九十四    年      三      月    十五      日
                                  臺灣高雄地方法院刑事第八庭
                                      法  官　　林意芳
以上正本證明與原本無異。
如不服本判決，應於收受送達後十日內向本院提出上訴書狀。
　　　　　　　　　　　　　　　　　　　書記官    曾秀鳳
中      華      民      國    九十四    年      三      月  二十二      日
附錄本判決論罪科刑法條：
毒品危害防制條例第十條
施用第一級毒品者，處六月以上五年以下有期徒刑。
施用第二級毒品者，處三年以下有期徒刑。
